【裁判字號】    99,交抗,1142
【裁判日期】    990521
【裁判案由】    違反道路交通管理處罰條例
【裁判全文】
臺灣高等法院交通事件裁定            99年度交抗字第1142號
抗  告  人
即受處分人  甲○○
上列抗告人因違反道路交通管理處罰條例案件，不服臺灣士林地
方法院中華民國99年3月31日所為裁定（98年度交聲字第1435號
），提起抗告，本院裁定如下：
    主  文
抗告駁回。
    理  由
一、聲明異議意旨略以：伊遭警開立罰單當日，從國道3號中和
    隧道到新店隧道之間，亦即安坑交流道附近，均未豎立速限
    告示牌，是伊被開單後沒幾天，高速公路局才在伊被開單地
    點附近豎立限速90公里之告示牌，其作法難讓人心服云云。
二、原裁定意旨略以：本件異議人即受處分人甲○○於民國98年
    9月25日1時46分，駕駛車號188-XQ號營業一般小客車，以時
    速116公里之速度，行經國道3號北上31公里處（即國道3號
    安坑至新店路段），超過該路段規定之最高限速90公里，超
    速26公里之違規行為明確，原處分機關依道路交通管理處罰
    條例第33條第1項第1款、第63條第1項等規定，裁處受處分
    人罰鍰3,500元，並記違規點數1點，並無不當，裁定駁回受
    處分人之異議等語。
三、抗告意旨略以：原法院裁定書中記載有內政部警政署國道公
    路警察局第6警察隊98年12月3日公警6交字第0980671842號
    函檢附之相片9幀，惟伊一張也沒有收到或看到，請提示該
    等相片云云。
四、經查：原裁定認定抗告人即受處分人甲○○於前揭時地駕車
    超速之違規事實，係以員警於上開時地用以測速之雷射測速
    儀器，仍在檢定有效期限內，業據內政部警政署國道公路警
    察局第6警察隊98年12月3日公警6交字第0980671842號函檢
    附之經濟部標準檢驗局98年8月18日雷射測速儀檢察合格證
    書（見原法院卷第14頁）載述明確。並說明前揭違規地點前
    方即國道3號北向35.3公里、34公里及33.3公里於98年7月9
    日前即已均設有速限標誌及警告標示，亦有上開內政部警政
    署國道公路警察局第6警察隊函檢附之照片9幀（見原法院卷
    第15頁），並經交通部臺灣區○道○○○路局99年3月19日
    北工木字第0996002666號函載述甚明（見原法院卷第24頁）
    。因認受處分人違規事證明確，維持原處分機關依道路交通
    管理處罰條例第33條第1項第1款、第63條第1項等規定，裁
    處受處分人罰鍰3,500元，記違規點數1點，並駁回受處分人
    異議，已詳敘其依憑之證據及認定之理由，經核並未悖於經
    驗及論理法則。至上開國道3號北向35.3公里、34公里及33.
    3公里設置有速限標誌及警告標示之照片9幀，雖未經原法院
    提示供受處分人辨識，惟該等照片係內政部警政署國道公路
    警察局第6警察隊所檢附供原法院參酌，而該等地區於98年7
    月9日前（即受處分人於98年9月25日違規之前）即已設置該
    等速限標誌及警告標示，則係經交通部臺灣區○道○○○路
    局函復原法院，二者互核相符，並無受處分人聲明異議意旨
    所指之在其違規時，該處尚未設置速限標誌及警告標示之情
    形，是受處分人之聲明異議即無可取。此並不因原法院有無
    提示上開照片9幀供受處分人辨識而有差異，是受處分人執
    此提起抗告，指摘原裁定不當，難認有據，應予駁回。
五、據上論結，應依道路交通案件處理辦法第26條，刑事訴訟法
    第412條，裁定如主文。
中    華    民    國    99    年    5     月    21    日
                  刑事第二十二庭審判長法  官  郭雅美
                                      法  官  洪于智
                                      法  官  李麗珠
以上正本證明與原本無異。
不得再抗告。
                                      書記官  陳禹任
中    華    民    國    99    年    5     月    24    日

司法院資訊處製作；財團法人民間司法改革基金會備份。
